臺灣臺北地方法院刑事判決　　　　　　 94年度交易字第394號
公　訴　人　臺灣臺北地方法院檢察署檢察官
被　　　告　甲○○
　　　　　　　　　　樓
選任辯護人　吳奎新律師
　　　　　　鍾賢斌律師
上列被告因過失致死等案件，經檢察官提起公訴（94年度偵字第
6613、第6957號），被告於本院審理中先就被訴事實為有罪之陳
述，經裁定行簡式審判程序，判決如下：
    主  文
甲○○服用酒類，不能安全駕駛動力交通工具而駕駛，處有期徒
刑參月; 又因業務過失致人於死，處有期徒刑拾月; 應執行有期
徒刑壹年; 緩刑肆年。
    事  實
一、甲○○於民國94年3月23日上午4時許，在台北縣新店市○○
　　路不詳店內與友人飲用威士忌酒，期間共喝三杯威士忌酒 (
    每杯約50cc)而達不能安全駕駛動力交通工具之程度，竟於
    酒後駕駛車牌號碼NW9─302號重機車，自上開地點出發，沿
    台北縣民族路往建國路方向直行，於同日上午7時15分許，
    行經台北縣新店市○○路81號前，原應注意車前狀況，並隨
    時採取必要安全措施；且行車速度在市區道路時速不得超過
    50公里；而依當時情形又無不能注意之情事，竟疏於注意及
    此，復因不勝酒力無法安全操控該車，而貿然於上址以60至
    70公里之時速超速行駛，致因速度過快、慌亂失控，無法煞
    避，致撞上因違規未行走行人穿越道之行人劉宋線妹，劉宋
    線妹經送醫後，仍因頭部外傷併顱內出血而急救不治死亡。
    另甲○○送醫後，嗣對其施以抽血酒精濃度測試，其酒精呼
    氣測試值仍高達1.28MG/L（血液酒精濃度達256.2MG/DL）而
    查獲。
二、案經劉宋線妹之子乙○○告訴暨台北縣政府警察局新店分局
　　報請臺灣臺北地方法院檢察署檢察官偵查起訴。
　　理  由
一、被告於上揭時、地因服用類不能安全駕駛動力交通工具而駕
    駛，並超速駕車肇事之犯罪事實，業據其於本院審理中坦承
    不諱，核與告訴人乙○○、證人林鈺添、雷發清、林明月、
    林經倫等人指證情節相符，並有道路交通事故調查報告表、
    天主教耕莘醫院生化檢驗報告單一紙（被告血液中酒精濃度
    達256.2ＭＧ／ＤＬ，換算呼氣酒精濃度測試值為1.28MG/L
    ）及現場照片15張附卷可稽，另本件車禍被害人劉宋線妹因
    此受傷死亡，亦經檢察官命檢察事務官督同法醫師相驗屬實
    ，製有相驗筆錄、相驗屍體證明書、驗斷書及相驗照片在卷
    可憑。按酒精濃度呼氣達每公升0.55毫克或血液濃度達百分
    之0.11以上，肇事率為一般人十倍以上，參考德國、美國標
    準，應認為已達不能安全駕駛之標準，法務部88年5月18日
    法88檢字第1669號函可資參照。又按刑法第一百八十五條之
    三所規定服用酒類，不能安全駕駛動力交通工具而駕駛者，
    應負刑事責任，揆其立法目的本在藉抽象危險犯之犯罪構成
    要件，以嚇阻酒後駕車者對道路交通安全之危害。而所謂不
    能安全駕駛之認定，並無一定之數值可供界定，而係由法院
    以一般社會通念之客觀標準，足生公共危險時即足。經查，
    目前行政機關所取締酒後駕車之參考標準，係依法務部於八
    十八年五月十日邀集司法院刑事廳、交通部、行政院衛生署
    、內政部警政署及中央警察大學等機關開會，所為凡呼氣酒
    精濃度逾每公升含0.55毫克時，即屬不能安全駕駛之決議。
    上開會議決議本身固僅屬檢警取締酒後駕車之參考，尚無拘
    束法院之效力，惟以上開會議決議所採之標準，係參考美國
    、德國及日本等國家所進行之酒精濃度與精神狀態之測試實
    驗，亦即，各項實驗均發現凡呼氣中酒精濃度達每公升0.55
    毫克時，就人之生理方面，已產生視覺反應遲鈍、影像不能
    集中、同時不能看清前方路況及車旁照後鏡等狀況，及駕駛
    能力已受有影響、肇事率已為一般人正常人之十倍之事實，
    則本院認被告呼氣中酒精濃度每公升達一點二八毫克，依一
    般社會通念，已達不能安全駕駛之程度；況被告於酒後尚有
    前述過失行為，則顯然被告於飲用酒類後不能安全駕駛動力
    交通工具而駕駛之事實，亦足認定。再按駕駛人應注意車前
    狀況，並隨時採取必要安全措施；且行車速度在市區道路時
    速不得超過50公里。道路交通安全規則第93條第1項第1款前
    段、第94條第3項分別訂有明文。被告駕車自應注意上述道
    路交通安全規定，又依附卷之交通事故調查報告表所載，肇
    事當時被告亦無不能注意之情事。被告竟疏未注意及此，而
    貿然酒醉超速駕駛肇事，足徵被告之駕車失當行為，顯有過
    失。再如相驗所見，被害人劉宋線妹確因本件車禍，因頭部
    外傷併顱內出血而急救不治死亡。則被告過失駕車肇事行為
    ，與被害人之死亡結果間，自具有相當因果關係，而本案經
    分別送台北縣區車輛行車事故鑑定委員會鑑定及台灣省車輛
    行車事故覆議鑑定委員會鑑定，相同見解均認被告有過失，
    有各該鑑定意見書附卷可按。是被告確有公共危險、過失致
    死之犯行均堪認定，應予依法論科。
二、核被告所為係犯刑法第185條之3服用酒類不能安全駕駛動力
    交通工具而駕駛罪及同法第276條第2項業務過失致人於死罪
    。被告所犯二罪間，犯意各別，行為互殊，應予分論併罰。
    被告係汽車駕駛人，酒醉駕車因而肇事致人死亡，應依道路
    交通管理處罰條例第86條第1項規定，就過失致死罪，加重
    其刑至二分之一。爰審酌被告之品行、智識、過失程度、犯
    罪之危害、犯罪後之態度及與被害人家屬達成和解等一切情
    狀，分別量處如主文所示之刑，並依刑法第51條第5款規定
    合併定其應執行之刑，以資懲儆。末查被告未曾受有期徒刑
    以上刑之宣告，此有台灣高等法院被告全國前案紀錄表在卷
    可徵，其因一時短於思慮而觸犯刑章，並已與被害人家屬達
    成和解，經此教訓後，當知所警惕而無再犯之虞，所宣告之
    刑，本院認以暫不執行為適當，爰併予宣告緩刑肆年，以勵
    來茲而啟自新。
據上論斷，應依刑事訴訟法第273條之1、第299條第1項前段，刑
法第185條之3、第276條第2項、第51條第5款、第74條第1款，道
路交通管理處罰條例第86條第1項，罰金罰鍰提高標準條例第1條
前段，判決如主文。
本案經檢察官陳以敦到庭執行職務
中　　華　　民　　國　　94　　年　　12　　月　12  　　日
　　　　　　　　　   刑事第二庭     法　官　吳孟良
以上正本證明與原本無異。
如不服本判決，應於判決送達後10日內，向本院提出上訴狀。
　　　　　　　　　　　　　　　　    書記官　張漪蕙
中　　華　　民　　國　　94　　年　　12　　月　　13　　日
附錄本案論罪科刑法條全文：
中華民國刑法第185條之3
服用毒品、麻醉藥品、酒類或其他相類之物，不能安全駕駛動力
交通工具而駕駛者，處1年以下有期徒刑、拘役或3萬元以下罰金
。
中華民國刑法第276條
(過失致死罪)
因過失致人於死者，處2年以下有期徒刑、拘役或2千元以下罰金
。從事業務之人，因業務上之過失犯前項之罪者，處5年以下有
期徒刑或拘役，得併科3千元以下罰金。
